臺灣臺南地方法院柳營簡易庭民事判決
110年度營簡字第595號
原      告  臺南市白河區農會

法定代理人  包永松  
訴訟代理人  王麗茹  
            沈順璋  
被      告  李木已  

上列當事人間請求清償借款事件，經本院於民國111年3月9日言
詞辯論終結，判決如下：
    主  文
被告應給付原告新臺幣貳拾貳萬陸仟陸佰陸拾壹元，及自民國一
百一十年七月二十六日起至清償日止，逾期在六個月以內者，按
週年利率百分之二點六六九七，逾期超過六個月者，按週年利率
百分之二點九一二四計算之利息，暨自民國一百一十年七月二十
六日起至清償日止，逾期在六個月以內者，按週年利率二點六六
九七，逾期超過六個月者，按週年利率百分之二點九一二四計算
之違約金。
訴訟費用由被告負擔。
本判決得假執行。
    事實及理由
一、按訴狀送達後，原告不得將原訴變更或追加他訴，但擴張或
    減縮應受判決事項之聲明者，不在此限，民事訴訟法第255
    條第1項第3款定有明文。本件原告起訴時第1項聲明原為：
    被告應給付原告新臺幣（下同）226,661元，及自民國110年
    7月27日起至清償日止，逾期在6個月以內者，按週年利率百
    分之2.6697，逾期超過6個月者，按週年利率百分之2.9124
    計算之利息，暨自110年7月27日起至清償日止，逾期在6個
    月以內者，按週年利率百分之2.6697，逾期超過6個月者，
    按週年利率百分之2.9124計算之違約金。嗣訴狀送達後，於
    110年12月20日具狀並於111年1月19日本院審理時當庭變更
    請求之利息與違約金均自110年7月26日起算（見本院卷第39
    頁、第58頁），核屬擴張應受判決事項之聲明，揆之前開法
    律規定，自應准許。
二、原告主張：被告前於108年4月10日向原告申請農業發展基金
    專案貸款，借款400,000元，並簽訂貸款借據及貸款約定書
    （以下分別稱系爭借據、系爭約定書，合稱系爭契約），約
    定自108年4月25日起至113年4月25日止，以每月為1期，分6
    0期，按期於每月25日平均攤還本息。依系爭借據第5條及特
    別約款之約定，按行政院農業委員會規定之利率即週年利率
    百分之1.29計算利息；倘貸款逾期時，逾期6個月以內者，
    本金改按全國農業金庫基準利率加1成即週年利率百分之2.6
    697計算利息，逾期利息以相同標準計收違約金；逾期超過6
    個月者，逾期本金部分改按全國農會金庫基準利率加2成即
    週年利率百分之2.9124計算利息，逾期利息部分按全國農業
    金庫基準利率加2成計收違約金。另依系爭約定書第2條、第
    6條第1項第1款約定，本約定書所稱一切債務，係指立約人
    過去、現在及將來所負之借款、票據、透支、墊款、保證及
    其他相關債務，並包括其利息、遲延利息、違約金、損害賠
    償及其他有關費用；如有任何1宗債務不依約清償本金時，
    無需事先通知或催告，債務視為全部到期。詎被告於110年6
    月25日還款6,666元，可抵充至110年6月24日前之利息及部
    分本金，其後即未依約履行繳款義務，依系爭約定書第6條
    第1項第1款約定，喪失期限利益。被告迄今尚欠原告含本金
    226,661元，及自110年7月26日起至清償日止，逾期在6個月
    以內者，按週年利率百分之2.6697，逾期超過6個月者，按
    週年利率百分之2.9124計算之利息，暨自110年7月26日起至
    清償日止，逾期在6個月以內者，按週年利率百分之2.6697
    ，逾期超過6個月者，按週年利率百分之2.9124計算之違約
    金尚未清償。爰依系爭契約之法律關係，提起本件訴訟等語
    。並聲明：如主文第1項所示。
三、被告則以：並不爭執積欠原告債務，惟現在另案執行無法清
    償等語。
四、得心證之理由：
　　本件原告主張之事實，業據提出農業發展基金貸款借據暨約
    定書、全國農業機庫基準利率異動明細表、貸款約定書影本
    各1紙、放款歷史交交易明細查詢列印1份為證（見本院卷第
    17頁至第25頁），且未為被告所爭執。本院核閱原告所提上
    開證物均與原告所述相符，自堪信其主張為真實。從而，原
    告本於系爭契約之法律關係，請求被告清償如主文第1項所
    示之金額及利息，均有理由，應予准許。
五、本件係就民事訴訟法第427條第1項規定簡易訴訟事件所為被
    告敗訴之判決，爰依同法第389條第1項第3款之規定職權宣
    告假執行。
六、據上論結，本件原告之訴為有理由，依民事訴訟法第436條
    第2項、第78條、第389條第1項第3款，判決如主文。　　
中　　華　　民　　國　　111 　年　　3 　　月　　23　　日
  　　　　　　　　柳營簡易庭　　法  官　徐安傑
以上正本係照原本作成。
如不服本判決，應於判決送達後20日內，向本院提出上訴狀並表
明上訴理由，如於本判決宣示後送達前提起上訴者，應於判決送
達後20日內補提上訴理由書（須附繕本）。 　　　　　　　　
中　　華　　民　　國　　111 　年　　3 　　月　　23　　日
 　　　　　　 　　  　　　　　　書記官  吳昕儒